【裁判字號】    94,訴,1110
【裁判日期】    950309
【裁判案由】    毒品危害防制條例
【裁判全文】
臺灣基隆地方法院刑事判決              94年度訴字第1110號
公  訴  人  臺灣基隆地方法院檢察署檢察官
被      告  乙○○
上列被告因違反毒品危害防制條例案件，由檢察官提起公訴（94
年度毒偵字第3226號），被告就被訴事實為有罪之陳述，本院合
議庭裁定由受命法官獨任以簡式審判程序進行審理，判決如下：
    主  文
乙○○連續施用第一級毒品，累犯，處有期徒刑壹年，扣案第一
級毒品海洛因壹包（含包裝，毛重零點公克），沒收銷燬之。
注射針筒貳支沒收。
    事  實
一、乙○○前因施用第2 級毒品案件，經觀察、勒戒後，認無繼
    續施用毒品之傾向，由本院以民國（下同）87年度易字第39
    6號為免刑判決，於87年10月1日確定後，復因施用第1、2級
    毒品案件，經觀察、勒戒後，認有繼續施用毒品之傾向，經
    本院裁定強制戒治，91年8月6日期滿執行完畢，並經本院以
    90年度訴字第459號判決，施用第1級毒品部分處有期徒刑10
    月、施用第2級毒品部分處有期徒刑7月，應執行有期徒刑1
    年3月，94年4月3日縮刑期滿執行完畢。
二、乙○○竟不思悔改，仍未戒除毒癮，於前開強制戒治期滿後
    5年內，仍基於施用第1級毒品海洛因之概括犯意，自94年10
    月間某日起至94年11月28日22時許止，在基隆市○○區○○
    街84巷11號住處，以注射針筒注射之方式，連續施用第1級
    毒品海洛因多次。嗣於94年11月29日晚上10時45分許，在基
    隆市○○區○○街64號前為警查獲，並扣得第1級毒品海洛
    因1包（毛重0.3公克）及其所有，預備供施用毒品，尚未經
    使用之注射針筒2支。
二、案經基隆市警察局第四分局報請臺灣基隆地方法院檢察署檢
    察官偵查起訴。
    理  由
一、查本件被告乙○○所犯者非為死刑、無期徒刑、最輕本刑為
    3 年以上有期徒刑之罪或高等法院管轄第一審案件，其於準
    備程序進行中，先就被訴事實為有罪之陳述，經告知其簡式
    審判程序之旨，並聽取公訴人、被告之意見後，本院業已依
    刑事訴訟法第273 條之1 第1 項之規定，裁定由受命法官獨
    任以簡式審判程序進行本案之審理。
二、上揭事實業據被告乙○○於本院審理時坦承不諱，且其為警
    查獲後所採尿液檢體經檢驗結果，呈嗎啡陽性反應，此有臺
    灣尖端先進生技醫藥股份有限公司於94年12月9日出具之濫
    用藥物尿液檢驗報告1紙附卷可稽。且扣案白色粉末1包，經
    警依聯勤204廠製造之煙毒檢驗包試劑初步檢驗結果，呈嗎
    啡、海洛因反應，數量為毛重0.3公克，有基隆市警察局第
    四分局查獲涉嫌毒品危害防制條例毒品初步鑑驗報告書1份
    在卷可佐，被告施用第一級毒品海洛因犯行之自白與事實相
    符，堪以認定。
三、被告前因施用第2級毒品案件，經觀察、勒戒後，認無繼續
    施用毒品之傾向，由本院以87年度易字第396號為免刑判決
    ，於87年10月1日確定後，復因施用第1、2級毒品案件，經
    觀察、勒戒後，認有繼續施用毒品之傾向，經本院裁定強制
    戒治，91年8月6日期滿執行完畢等情，有臺灣高等法院被告
    前案紀錄表附卷足佐。被告於強制戒治執行完畢之91年8 月
    6日後5年內犯本件施用毒品犯行，符合毒品危害防制條例第
    23條第2項前段之規定。被告犯行事證明確，洵堪認定。
四、核被告所為，係犯毒品危害防制條例第10條第1項之施用第
    一級毒品罪。被告施用前後多次持有第一級毒品海洛因之低
    度行為，為其施用之高度行為所吸收而不另論罪。被告多次
    施用第一級毒品犯行，時間緊接，所犯罪名、犯罪基本構成
    要件相同，顯係基於概括犯意反覆為之，應依連續犯之規定
    論以一罪，並加重其刑。又查被告有事實欄所載之犯罪科刑
    執行情形，有臺灣高等法院被告全國前案紀錄表在卷可稽，
    其受有期徒刑之執行完畢後，5年以內再犯有期徒刑以上之
    本罪，為累犯，應依刑法第47條遞予加重其刑。查被告經觀
    察勒戒、強制戒治、服刑完畢後，仍未能戒除毒癮，再犯本
    件施用毒品犯行，施用毒品屬自戕行為、犯罪動機、目的、
    手段、品行、智識程度、犯罪所生危害、犯罪後於本院審理
    中坦承犯行，態度尚佳等一切情狀，量處如主文所示之刑，
    以資懲儆。扣案海洛因1包，係毒品危害防制條例所定之第
    一級毒品，毒品量微與包裝不能分離，不問屬於犯人與否，
    均依同條例第18條第1項前段沒收銷燬之，未經使用之注射
    針筒2支，為被告所有，預備供施用毒品之用等情，業據被
    告供明在卷，應依刑法第38條第1項第2款宣告沒收。
據上論斷，應依刑事訴訟法第273 條之1 第1 項、第299 條第1
項前段，毒品危害防制條例第10條第1項、第23條第2項、第18條
第1項前段，刑法第11條前段、第56條、第47條、第38條第1項第
2款，判決如主文。
本案經檢察官甲○○到庭執行職務。
中    華    民    國    95    年    3     月    9     日
                  刑事第二庭法  官  王敏慧
以上正本證明與原本無異。
對於本件判決如有不服，應於收受送達後10日內，向本院提出上
訴書狀，上訴於臺灣高等法院，並按他造當事人之人數附具繕本
。
                            書記官  彭淑芳
中    華    民    國    95    年    3     月    9     日
附錄本案論罪科刑法條全文：
毒品危害防制條例第10條：
施用第1 級毒品者，處6 月以上5 年以下有期徒刑。
施用第2 級毒品者，處3 年以下有期徒刑。


司法院資訊處製作；財團法人民間司法改革基金會備份。
